臺灣板橋地方法院民事判決　　　　　　　　　　　　　九十三年度親字第一五九號
　　原　　　告　戊○○
　　被　　　告　甲○○
　　　　　　　　丁○○
　　　　　　　　乙○○
　　兼　右三人
　　法定代理人　丙○○
右當事人間否認子女事件，於民國九十三年十一月十九日經言詞辯論終結，本院判決
如左：
    主      文
確認被告甲○○（民國八十九年二月十六日生）、丁○○（民國九十年九月十九日生
）、乙○○（民國九十一年十月十一日生）非被告丙○○自原告受胎所生之婚生女。
訴訟費用由被告負擔。
    事      實
甲、原告方面：
    原告經本院通知未於最後言詞辯論期日到場，惟據其以前到場及所提書狀所作之
    聲明及陳述列述如下：
  一、聲明：如主文所示。
  二、陳述：
  （一）原告與被告丙○○於民國七十七年十二月十二日結婚，原係夫妻關係，惟雙
        方因感情不睦，被告於八十七年間離家出走，原告即與被告失去聯絡，及至
        九十一年間出面辦理離婚手續時，方取得聯繫碰面，兩造旋於九十一年一月
        三十日離婚。
  （二）被告丙○○在與原告分居期間，與第三者同居，並自該第三者受胎，先後分
        娩生下三女即被告甲○○（八十九年二月十六日生）、丁○○（九十年九月
        十九日生）、乙○○（九十一年十月十一日生）。
  （三）被告甲○○、丁○○、乙○○之出生係於被告丙○○與原告之婚姻關係存續
        中，依民法第一千零六十三條規定：「妻之受胎，係在婚姻關係存續中者，
        推定其所生子女為婚生子女」、「前項推定，如夫妻之一方能證明妻非自夫
        受胎者，得提起否認之訴。但應於知悉子女出生之日起，一年內為之」，推
        定被告甲○○、丁○○、乙○○為原告之女，惟實際上被告丙○○與原告已
        分居多年，且未有性關係，自然無法自原告受胎。是被告甲○○、丁○○、
        乙○○實非被告丙○○自原告受胎所生之婚生女。
  （四）查被告於八十七年間即離家出走，兩造自此失去聯絡，及至九十一年間辦理
        離婚手續時，方取得聯繫碰面，然原告直至九十三年七月二十九日接獲戶政
        事務所通知辦理三述三名子女監護權時，方得知被告丙○○有在外生下三名
        子女之情事。因此原告提起本件確認之訴，尚未逾一年之除斥期間。爰提起
        本件否認子女訴訟，請求確認被告甲○○、丁○○、乙○○非被告丙○○自
        原告受胎所生之婚生女。
  三、證據：提出
      人李國昌。
乙、被告方面：
  一、聲明：同意原告之請求。
  二、陳述：
  （一）對於本件原告主張之事實無意見，被告甲○○、丁○○、乙○○確非被告丙○○自原告受胎所生之女。
  （二）經被告丙○○偕同被告甲○○、丁○○、乙○○與案外人連修賢於本院審理
        中之九十三年十月三十日前往台北市立婦幼醫院進行親子ＤＮＡ血緣關係比
        對試驗，結果顯示無法排除連修賢與被告甲○○、丁○○、乙○○之親子關
        係。是被告甲○○、丁○○、乙○○實非被告丙○○自原告受胎所生之婚生
  三、證據：提出台北市立婦幼醫院親子血緣鑑定報告書三件為證。
    理      由
一、本件原告經合法通知，未於最後言詞辯論期日到場，核無民事訴訟法第三百八十
    六條所列各款情形，爰依被告之聲請，由其一造辯論而為判決。
二、按關於認諾及訴訟上自認或不爭執事實之效力，於第五百八十九條否認子女之訴
    ，不適用之，民事訴訟法第五百九十四條定有明文。本件被告於言詞辯論期日同
    意原告之請求並就原告主張之事實為自認，揆諸首揭法條之說明，自不發生被告
    認諾或不爭執事實之效力。然法院以此自認或不爭執之情形，為其依自由心證判
    斷事實真偽之資料，於法要無違背，此自最高法院二十九年上字第五十六號判例
    意旨即可明瞭，合先敘明。
三、原告主張其與被告原係夫妻關係，於九十一年一月三十日離婚，而被告丙○○於
    八十九年二月十六日、九十年九月十九日、九十一年十月十一日先後分娩產下三
    被告所自認，堪信為真實。
四、原告主張其與被告丙○○自八十七年間起已分居多年，分居後即未有夫妻性生活
    ，且被告丙○○於兩造分居期間另與他人同居一處之事實，業經證人李國昌到庭
    證述屬實（參見本院九十三年十月二十七日言詞辯論筆錄），復為被告所自認。
    綜上，原告主張其與被告丙○○於被告丙○○受胎懷有被告甲○○、丁○○、乙○○之期間並未同居之事實，堪信為真實。
五、被告丙○○主張其偕同被告甲○○、丁○○、乙○○與案外人連修賢於本院審理
    中之九十三年十月三十日前往台北市立婦幼醫院進行親子ＤＮＡ血緣關係比對試
    驗，經該醫院利用遺傳標記檢驗系統，以其遺傳標記之分析進行鑑定，結果顯示
    無法排除連修賢與被告甲○○、丁○○、乙○○之親子關係，連修賢係被告甲○○、丁○○、乙○○之父親之確定率均為百分之九九‧九九九以上之事實，業據
    被告提出台北市立婦幼醫院親子血緣鑑定報告書一件為證。準此，經上開科學鑑
    定之結果既無法排除連修賢與被告甲○○、丁○○、乙○○之親子血緣關係，自
    堪認原告主張被告甲○○、丁○○、乙○○非被告丙○○自原告受胎所生，而係
    自第三人受胎所生等情，要屬真實，堪以採信。
六、關於原告是否係於知悉被告甲○○、丁○○、乙○○出生之日起一年內提起本件
    訴訟乙節，經查被告甲○○、丁○○、乙○○珍雖係分別於八十九年二月十六日
    、九十年九月十九日、九十一年十月十一日出生，然原告於八十七年間即與被告
    丙○○分居，已如前述；又原告主張其係於九十三年七月二十九日接獲戶政事務
    所通知辦理三述三名子女監護權時，方得知被告丙○○有在外生下三名子女之情
    事，已為被告所自認，並為證人李國昌所證實（參見同上筆錄），堪認原告係自
    該時起始知悉上情，參酌原告係於九十三年九月二十二日向本院提起本件訴訟，
    有本院收狀戳可憑等情以觀，自應認原告主張其係於知悉被告甲○○、丁○○、
    乙○○出生之日起一年內提起本件訴訟等情，堪以憑信。
七、按「從子女出生日回溯第一百八十一日起至第三百零二日止為受胎期間」；「妻
    之受胎，係在婚姻關係存續中者，推定其所生子女為婚生子女」、「前項推定，
    如夫妻之一方能證明妻非自夫受胎者，得提起否認之訴。但應於知悉子女出生之
    日起，一年內為之」，民法第一千零六十二條第一項及同法第一千零六十三條第
    一項、第二項分別定有明文。經查，本件被告丙○○於八十九年二月十六日、九
    十年九月十九日、九十一年十月十一日先後產下被告甲○○、丁○○、乙○○之
    時，經回溯其受胎期間係在其與原告婚姻關係存續期間，依法雖應推定被告甲○○、丁○○、乙○○為原告與被告丙○○所生之婚生女，然如上所述，被告甲○○、丁○○、乙○○既非被告丙○○自原告受胎所生，原告於知悉被告甲○○、
    丁○○、乙○○出生之日起一年內提起本件訴訟，請求確認被告甲○○、丁○○
    、乙○○非被告丙○○自原告受胎所生之婚生女，於法洵屬有據，應予准許。
八、據上論結，本件原告之訴為有理由，爰依民事訴訟法第三百八十五條第一項前段
    、第七十八條、第八十五條第一項前段，判決如主文。
中　　　華　　　民　　　國　　九十三　　年　　 十一 　　月　　 三十 　　日
                                    臺灣板橋地方法院家事法庭
                                        法　官　郭光興
右為正本係照原本作成
如對本判決上訴，須於判決送達後二十日內向本院提出上訴狀
中　　　華　　　民　　　國　　九十三　　年　　 十二 　　月　　  二  　　日
                                        書記官  翁子婷
